【裁判字號】    96,訴,4718
【裁判日期】    970122
【裁判案由】    毒品危害防制條例
【裁判全文】
臺灣板橋地方法院刑事判決              96年度訴字第4718號
公  訴  人  臺灣板橋地方法院檢察署檢察官
被      告  甲○○
                    （另案於臺灣臺北監獄臺北分監執行中）
上列被告因違反毒品危害防制條例案件，經檢察官提起公訴（96
年度毒偵字第8927號），本院合議庭以裁定進行簡式審判程序，
判決如下：
    主  文
甲○○施用第一級毒品，累犯，處有期徒刑拾月；減為有期徒刑
伍月，如易科罰金，以新臺幣壹仟元折算壹日。扣案海洛因殘渣
袋壹只內之海洛因殘渣（量微無法秤重）沒收銷燬之，上開海洛
因殘渣袋壹只、扣案注射針筒壹支、止血帶壹條、分裝杓壹支均
沒收。
    事  實
一、甲○○前因施用毒品案件，經本院以92年度毒聲字第3045號
    裁定將其送往勒戒處所觀察、勒戒後，認無繼續施用毒品之
    傾向，而於民國93年1 月30日執行完畢釋放，由臺灣板橋地
    方法院檢察署檢察官以93年度毒偵緝字第31號為不起訴處分
    確定；甲○○復因施用第一級毒品案件，經本院以93年度訴
    字第1610號判處有期徒刑6 月，如易科罰金以銀元300 元折
    算1 日確定，經入監執行，刑期起算日期為94年5 月22日，
    而94年11月21日執行完畢（起訴書誤載為95年2 月18日執行
    完畢）。詎甲○○仍不知悔改，明知海洛因為毒品危害防制
    條例第2 條第2 項第1 款所規定之第一級毒品，竟基於施用
    第一級毒品海洛因之犯意，於95年7 月8 日中午12時許（起
    訴書誤載為同日下午1 時14分許），在臺北縣新莊市○○路
    ○ 段「生命紀念館」附近之巷內，以將海洛因加水稀釋後再
    以針筒注射入體內之方式，施用第一級毒品海洛因；嗣於同
    日下午1 時15分許，在上址「生命紀念館」前為警查獲，並
    扣得甲○○所有供其施用海洛因所用之海洛因殘渣袋1 只（
    內含微量之海洛因殘渣）、注射針筒1 支、止血帶1 條、分
    裝杓1支等物。
二、案經臺北縣政府警察局新莊分局報請臺灣板橋地方法院檢察
    署檢察官偵查起訴。
    理  由
一、上揭事實，業據被告甲○○於偵查中及本院審理時均坦白承
    認；且被告於為警查獲後所採集之尿液，經送請臺灣檢驗科
    技股份有限公司以酵素免疫分析法初步檢驗、氣相層析質譜
    儀法確認檢驗之檢驗結果，確呈鴉片類陽性反應，有該檢驗
    機構出具之濫用藥物尿液檢驗報告1 紙附卷可稽；此外，復
    有海洛因殘渣袋1 只（內含微量之海洛因殘渣）、注射針筒
    1 支、止血帶1 條、分裝杓1 支等扣案可資佐證，足認被告
    上開自白，核與事實相符。又被告前因施用毒品案件，經本
    院以92年度毒聲字第3045號裁定將其送往勒戒處所觀察、勒
    戒後，認無繼續施用毒品之傾向，而於93年1 月30日執行完
    畢釋放，由臺灣板橋地方法院檢察署檢察官以93年度毒偵緝
    字第31號為不起訴處分確定，被告復因施用第一級毒品案件
    ，經本院以93年度訴字第1610號判處有期徒刑6 月，如易科
    罰金以銀元300 元折算1 日確定（已執行完畢），此亦有臺
    灣高等法院被告前案紀錄表1 份在卷可按；本件事證明確，
    被告施用毒品犯行，堪以認定。
二、按海洛因為毒品危害防制條例第2 條第2 項第1 款所規定之
    第一級毒品。核被告所為，係犯毒品危害防制條例第10條第
    1 項之施用第一級毒品罪；其施用前後持有第一級毒品海洛
    因之低度行為，應為其施用之高度行為所吸收，不另論罪。
    又被告有如事實欄第1 項所載之犯罪科刑及執行紀錄，有臺
    灣高等法院被告前案紀錄表在卷可參，其於受有期徒刑之執
    行完畢後，5 年內故意再犯本件有期徒刑以上之罪，為累犯
    ，應依刑法第47條第1 項規定加重其刑。爰審酌被告前已因
    施用毒品而受不起訴處分之寬典，並經法院論罪科刑執行完
    畢，猶不知警惕而再犯本件之罪，顯見其自制力薄弱，惟其
    施用毒品僅屬自殘行為，對於他人之法益尚無直接之侵害，
    及其犯後坦承犯行，態度尚稱良好等一切情狀，量處如主文
    所示之刑，以資懲儆。又被告犯罪後，中華民國九十六年罪
    犯減刑條例業經總統於96年7 月4 日公布，並自同年月16日
    起生效施行，核本件被告之犯罪時間，係在96年4 月24日以
    前，合於該條例所列之減刑要件，爰依該條例第2 條第1 項
    第3 款規定減其宣告刑二分之一，併諭知易科罰金之折算標
    準。扣案海洛因殘渣袋1 只內之海洛因殘渣（量微無法秤重
    ），係被告本件施用毒品犯行所查獲之第一級毒品，應依毒
    品危害防制條例第18條第1 項前段規定沒收銷燬之；上開海
    洛因殘渣袋1 只、扣案注射針筒1 支、止血帶1 條、分裝杓
    1 支等，均係被告所有供其本件施用海洛因犯行所用之物，
    此據被告供承明確，爰併依刑法第38條第1 項第2 款規定宣
    告沒收。
據上論斷，應依刑事訴訟法第273 條之1 第1 項、第299 條第1
項前段，毒品危害防制條例第10條第1 項、第18條第1 項前段，
刑法第11條前段、第47條第1 項、第41條第1 項前段、第38條第
1 項第2 款，中華民國九十六年罪犯減刑條例第2 條第1 項第3
款、第7 條、第9 條，判決如主文。
本案經檢察官黃佳權到庭執行職務
中    華    民    國    97    年    1     月    22    日
                  刑事第二庭  法  官  劉景宜
以上正本證明與原本無異
如不服本判決應於送達後10日內向本院提出上訴狀
                              書記官  謝秀青
中    華    民    國    97    年    1     月    23    日
附錄本案論罪科刑法條全文：
毒品危害防制條例第10條第1項
施用第一級毒品者，處 6 月以上 5 年以下有期徒刑。


司法院資訊處製作；財團法人民間司法改革基金會備份。
